【裁判字號】    95,訴,953
【裁判日期】    951114
【裁判案由】    清償借款
【裁判全文】
臺灣士林地方法院民事判決               95年度訴字第953號
原      告  華泰商業銀行股份有限公司
                      統一編號.
法定代理人  乙○○
訴訟代理人  丙○○
被      告  菘芳企業社即洪德福
            甲○○
上列當事人間請求給付清償借款事件本院於民國95年10月31日言
詞辯論終結，判決如下：
    主  文
被告應連帶給付原告新臺幣壹佰零玖萬貳仟玖佰零玖元及自民國
九十五年七月十七日起至清償日止，按週年利率百分之十計算之
利息，並自民國九十五年八月十七日起至清償日止，逾期在六個
月以內者，按上開利率百分之十，逾期超過六個月者，按上開利
率百分之二十計付違約金。
訴訟費用由被告連帶負擔。
    事實及理由
一、本件原告起訴主張：被告洪德福即菘芳企業社於民國94年12
    月16日邀同被告甲○○擔任連帶保證人向其借款新台幣（下
    同）150 萬元，期限自94年12月16日起至96年12月16日止，
    利息自貸放日起算，按固定利率10% 計息，並約定如未按期
    付息，即喪失期限利益，並自逾期之日起6 個月以內，按上
    開利率10% ，逾期超過6 個月者，按上開利率20% 計付違約
    金，詎被告自95年7 月16日起即未繳息，尚欠其1,092,909
    元，及自95年7 月17日起至清償日止，依週年利率10% 計算
    之利息，及自95年8 月17日起至清償日止，逾期在6 個月以
    內者，按上開利率10% ，逾期超過6 個月者，按上開利率20
    % 計付之違約金，爰依借貸及保證關係訴請被告清償欠款等
    情。並聲明：如主文所示。被告則以：其等就原告主張之借
    款及尚欠款項均無意見，惟現無力清償等語置辯。並聲明：
    駁回原告之訴。
二、原告主張之前開事實，業據其提出與所述相符之借據、欠款
    明細為證，自堪憑信。
三、按借用人應於約定期限內，返還與借用物種類、品質、數量
    相同之物；連帶債務之債權人，得對於債務人中之一人或數
    人或其全體，同時或先後請求全部或一部之給付；遲延之債
    務，以支付金錢為標的者，債權人得請求依法定利率計算之
    遲延利息，但約定利率較高者，仍從其約定利率，民法第47
    8 條前段、第273 條第1 項、第233 條第1 項分別定有明文
    。前開借款已屆清償期，被告洪德福至今尚欠原告1,092,90
    9 元及上開利息、違約金未清償，而被告甲○○為連帶保證
    人已如前述，原告自得請求被告返還欠款。從而，原告訴請
    被告給付1,092,909 元，及自95年7 月17日起至清償日止，
    依週年利率10% 計算之利息，及自95年8 月17日起至清償日
    止，逾期在6 個月以內者，按上開利率10% ，逾期超過6 個
    月者，按上開利率20% 計付之違約金，為有理由，應予准許
    。
四、據上論結，本件原告之訴為有理由，依民事訴訟法第85 條
    第2 項判決如主文。
中    華    民    國    95    年    11    月    14    日
                  民事第二庭  法  官  方彬彬
以上正本證明與原本無異。
如對本判決上訴須於判決送達後20日內向本院提出上訴狀。
中    華    民    國    95    年    11    月    15    日
                              書記官  王玉雙


司法院資訊處製作；財團法人民間司法改革基金會備份。
